臺灣臺北地方法院民事判決　　　　　　　 96年度婚字第166號
原　　　告　甲○○
被　　　告　乙○○
上列當事人間請求離婚等事件，本院於民國96年5 月23日言詞辯
論終結，判決如下：
    主  文
准原告與被告離婚。
被告應給付原告新台幣貳拾萬元，及自民國96年5 月4 日起至清
償日止，按年息百分之五計算之利息。
訴訟費用由被告負擔五分之二，餘由原告負擔。
    事實及理由
一、原告主張：兩造於民國71年1 月1 日結婚，婚後被告經濟窮
    困，從未拿錢支付家庭生活費用，而由原告支付全部的家用
    。原告不分日夜賺錢於家用與買屋，被告竟與訴外人利珍妮
    卡兒同居，並在原告面前以老公、老婆相稱，甚至對週遭親
    友坦承其二人在交往，原告對其二人通姦事實苦無證據而無
    法訴究，更屢受其二人所戲謔、嘲弄、侮辱，兩造於93年9
    月13日因前揭事由而離婚，惟被告於93年10月4 日懇求原告
    原諒，並保證與訴外人利珍妮卡兒斷絕來往，原告始與被告
    復合，惟二人竟共同駕駛汽車撞傷原告，對原告造成極大之
    精神折磨與虐待，原告近日更收到一封未署名之書信，特別
    謝謝原告照顧他的老公，原告合理懷疑該信件寄件人為訴外
    人利珍妮卡兒。又被告經常施用暴力破壞家具及原告衣物，
    甚至出手毆打原告，致使原告驚恐不安。94年1 月間被告曾
    對原告及女兒恐嚇「要打死你們母女兩個」，女兒因此不敢
    回家，而向警察局報案，由警察護送回家，94年9 月間被告
    亦曾無故毆打原告，被告卻於開庭時矢口否認，推說喝酒不
    記得了，又被告於96年3 月8 日調解後，於96年3 月13日到
    原告家中持不明物品敲打鐵門與大門，破壞門鎖與大鎖。被
    告上開行為除已構成通姦之要件外，並使原告受有不堪同居
    之虐待，此等情事縱未達不堪同居之虐待，亦已造成原告精
    神驚恐不定，無法再信賴此種婚姻關係，此失去信賴基礎之
    婚姻，實已無維持之可能，原告爰依民法第1052條第1項第
    2、3 款及第2 項規定，訴請判決兩造離婚。又被告傷害、
    虐待原告之行為，致使原告受有長期精神壓力，一想到或看
    到被告便會害怕發抖，爰依民法第1056條第2 項規定，請求
    被告請求賠償50萬元。而聲明：（一）請判准兩造離婚。（
    二）被告應給付原告50萬元，及自起訴狀繕本送達翌日起至
    清償日止，按週年利率百分之五計算之利息。
二、被告則以：被告與珍妮卡只是朋友關係，原告所提照片上的
    傷並非被告造成的，兩造因爭吵發生拉扯，被告在爭吵中有
    丟衣服，原告所提錄音譯文時間已久，應是2 年前酒後爭吵
    時講的，被告亦不知原告所說外遇對象所寄信件為何等語，
    資為抗辯。而聲明：原告之訴駁回。
三、原告主張兩造於民國71年1 月1 日結婚，兩造於93年9 月13
    日離婚，於93年10月4 日再結婚，惟兩造自93年底分居迄今
    之事實，業經原告提出戶籍謄本為證，被告對此並不爭執，
    自堪信為真實。至原告主張兩造婚姻，有民法第1052條第1
    項第2 、3 款及第2 項所定事由等情，則為被告所否認，並
    以前開情詞置辯。經查：
（一）按婚姻以夫妻之共同生活為目的，夫妻應以誠摯相愛為基
      礎，相互尊重、忍讓與諒解，共同建立和諧美滿幸福之家
      庭，非有足以破壞共同生活或難以維持婚姻之重大事由，
      夫妻之一方固不得任意訴請離婚；惟若夫妻之誠摯相愛基
      礎動搖，彼此難以容忍、諒解，無從繼續保持共同生活之
      圓滿、安全及幸福，而生婚姻之破綻，夫妻之一方即非不
      得依民法第1052條第2 項規定請求離婚。至婚姻是否難以
      維持，應斟酌破壞夫妻共同生活之具體情事，是否客觀上
      達於動搖夫妻之共同生活，而喪失維持婚姻之意欲為斷。
（二）原告主張被告於兩造婚姻存續期間，被告於93、94年間，
      與訴外女子交往並同居，兩造因而頻生爭執、拉扯，被告
      曾在電梯內拍打原告的肩膀及頭部，在家中砸東西等情，
      業經原告提出錄音譯文、照片為證，並經兩造女兒張佳瑞
      到庭證述屬實，自堪信為真實。
（三）查兩造之婚姻關係，因被告違反婚姻忠實義務，造成原告
      身體及心理上之傷害，兩造自93年底起分居，迄今無實質
      夫妻生活，形同陌路，已致夫妻之誠摯相愛基礎動搖，彼
      此難以容忍、諒解，自無從繼續保持共同生活之圓滿、安
      全及幸福，而生婚姻之破綻。原告主張兩造之婚姻有難以
      維持婚姻之重大事由，且被告係責任較重之一方，原告得
      依民法第1052條第2 項規定請求判決兩造離婚，洵屬有據
      ，應予准許。又原告依民法第1052條第2 項規定訴請離婚
      ，既屬有據，原告另依民法第1052條第1 項第2 、3 款請
      求，本院自毋庸併予審究，附此敘明。
四、再按夫妻之一方，因判決離婚而受有損害者，雖非財產上之
    損害，受害人亦得請求賠償相當之金額，民法第1056條第2
    項定有明文。查本件因被告違反婚姻忠實義務，致兩造頻生
    爭執、拉扯，造成原告身體及心理上之傷害，為兩造婚姻發
    生破綻之重大事由，已如前述，原告因被告違反婚姻忠實、
    關愛義務，致夫妻白首的感情破滅，自受有心理上嚴重傷害
    ，本院審酌原告受害程度甚深、惟被告經濟能力尚屬弱勢等
    情狀，認被告應賠償原告精神上損害20萬元為合理。
五、綜上所陳，原告依民法第1052條第2 項規定訴請判決兩造離
    婚，並民法第1056條第2 項規定，訴請被告賠償非財產上損
    害20萬元，均屬有據，應予准許，逾此部分之請求，為無理
    由，應予駁回。
六、結論：本件原告之訴為一部有理由，一部無理由，並依民事
    訴訟法第79條，判決如主文。
中　　華　　民　　國　　96　　年　　6 　　月　　13　　日
                  家事庭法  官  李慈惠
以上正本係照原本作成。
如對本判決上訴，須於判決送達後20日之不變期間內，向本院提
出上訴狀。
中　　華　　民　　國　　96　　年　　6 　　月　　13　　日
                    　　書記官　巫玉媛
